【裁判字號】    99,抗,1408
【裁判日期】    991130
【裁判案由】    沒入保證金
【裁判全文】
臺灣高等法院刑事裁定                  99年度抗字第1408號
抗  告  人
即 具保 人
即  被  告  李國禎
上列抗告人因沒入保證金案件，不服臺灣桃園地方法院中華民國
99年10月29日裁定（99年度聲字第4261號），提起抗告，本院裁
定如下：
    主  文
抗告駁回。
    理  由
一、原裁定意旨略以：抗告人即被告李國禎因違反毒品危害防制
    條例案件，經臺灣桃園地方法院檢察署檢察官指定之保證金
    額新臺幣（下同）1萬元，由被告繳納在案，已將被告釋放
    。其後被告經檢察官傳喚通知執行，無正當理由而不到庭，
    並經拘提無著，此有臺灣桃園地方法院檢察署收受刑事保證
    金通知及刑事保證金收據影本、臺灣桃園地方法院檢察署執
    行傳票命令之送達證書影本、拘票及拘提報告書影本、戶役
    政連結作業系統個人基本資料、法務部全國檢察官線上查詢
    刑案人犯在監所最新資料報表、臺灣高等法院在監在押全國
    紀錄表各1份在卷可稽，是依卷內證據顯示，足見被告已經
    逃匿，爰依刑事訴訟法第118條第1項、第121條第1項，裁定
    將具保人原繳納之保證金沒入等語。
二、抗告意旨略以：本人因身體不適，於民國99年9月15日親自
    送請假狀至檢察署，並等候執行命令，亦無逃亡之情況，至
    今尚未收到傳票，請明察等語。
三、經查，被告因違反毒品危害防制條例案件，經臺灣桃園地方
    法院檢察署檢察官指定保證金額1萬元，由具保人即被告出
    具現金保證後，已將被告釋放，此有保證金收據在卷可稽。
    被告經臺灣桃園地方法院檢察署傳喚應於99年9月16日到案
    執行，執行傳票並於同年8月23日送達與被告，由具有辨別
    識理能力之受僱人蘇昆溝收受，但被告並未依期到案；嗣臺
    灣桃園地方法院檢察署檢察官依被告居住地「桃園縣中壢市
    ○○路971號2樓之1」執行拘提，仍拘提無著，上述俱有被
    告之個人基本資料查詢結果、臺灣桃園地方法院檢察署送達
    證書、拘票影本及報告書等件附卷可稽。被告屢經臺灣桃園
    地方法院檢察署檢察官傳喚、拘提無著，足認被告確有逃匿
    情事。抗告意旨以被告因身體不適，已向檢察官請假云云，
    否認逃匿，然查臺灣桃園地方法院檢察署執行卷宗，並無任
    何請假紀錄，尚難採信。原審法院依前揭規定，裁定沒入抗
    告人所繳納之保證金，即屬於法有據。本件抗告，核無理由
    ，應予駁回。
據上論結，應依刑事訴訟法第412條，裁定如主文。
中    華    民    國    99    年    11    月    30    日
                  刑事第二十一庭審判長法  官  蔡聰明
                                      法  官  楊力進
                                      法  官  許永煌
以上正本證明與原本無異。
不得再抗告。
                                      書記官  林吟玲
中    華    民    國    99    年    12    月    1     日

司法院資訊處製作；財團法人民間司法改革基金會備份。
